臺灣高雄地方法院刑事判決
111年度審易字第964號
公  訴  人  臺灣高雄地方檢察署檢察官
被      告  葉長紳



上列被告因違反保護令案件，經檢察官提起公訴（111年度偵字
第7356號），因被告就被訴事實為有罪之陳述，經本院告知簡式
審判程序之旨，並聽取被告與公訴人之意見後，裁定依簡式審判
程序審理，判決如下：
    主  文
乙○○成年人故意對兒童犯違反保護令罪，處有期徒刑參月，如
易科罰金，以新臺幣壹仟元折算壹日。
    事  實
一、乙○○為楊○文（民國000年0月間生，姓名年籍均詳卷）之繼
    父，2人間具有家庭暴力防治法第3條第3款所定之家庭成員
    關係。乙○○前因對楊○文實施家庭暴力，經臺灣高雄少年及
    家事法院於110年6月1日以110年度司暫家護字第193號核發
    民事暫時保護令，令乙○○不得對楊○文實施身體、精神或經
    濟上之騷擾、控制、脅迫或其他不法侵害之行為。詎乙○○收
    受且明知上揭保護令內容後，於保護令有效期間之110年8月
    25日晚間8時許，在高雄市○○區○○路000巷0000號4樓處，因
    細故而持按摩器具毆打楊Ｏ文，致其受有右前臂與右下肢多
    處鈍器傷等傷害而違反上開保護令（乙○○涉犯傷害楊○文部
    分未據合法告訴）。
二、案經高雄市政府警察局苓雅分局報告臺灣高雄地方檢察署檢
    察官偵查起訴。
    理  由
一、程序方面：
    本件被告乙○○所犯係死刑、無期徒刑、最輕本刑為3年以上
    有期徒刑以外之罪，其於準備程序就被訴事實為有罪之陳
    述，經受命法官告知簡式審判程序之旨，並聽取檢察官與被
    告之意見後，本院改行簡式審判程序。又因改行簡式審判程
    序之故，依刑事訴訟法第159條第2項之規定，本件並無同法
    第159條第1項傳聞法則之限制，合先敘明。
二、認定犯罪事實所憑之證據及其理由：
    上開事實，業據被告坦認不諱，核與證人即楊○文證述相符
    ，並有高雄醫學大學附設中和紀念醫院診斷證明書及傷勢照
    片、臺灣高雄少年及家事法院110年度司暫家護字第193號民
    事暫時保護令及相關送達證書、臺灣高雄少年及家事法院11
    0年度家護字第1439號民事通常保護令、「Video de 000000
    0被害人楊Ｏ文(社工陪同)提違反保護令告訴」光碟電子檔在
    卷可稽，足認被告前揭任意性自白，與事實相符，堪予採信
    。從而，本案事證明確，被告上開犯行，洵堪認定，應依法
    論科。
三、論罪科刑：
　㈠罪名：
  ⒈按刑法總則之加重，係概括性之規定，所有罪名均一體適用
    ；刑法分則之加重，則係就犯罪類型變更之個別犯罪行為予
    以加重，成為另一獨立之罪名，兒童及少年福利與權益保障
    法第112條第1項前段所定，成年人故意對兒童及少年犯罪之
    加重，係對被害人為兒童及少年之特殊要件予以加重處罰，
    乃就犯罪類型變更之個別犯罪行為予以加重，自屬刑法分則
    加重之性質，應成立另一獨立之罪名。查被告於行為時為已
    滿20歲之成年人，被害人為104年8月間生，於案發時為未滿
    12歲之兒童，且被告為被害人之繼父，自應知悉被害人為兒
    童，是核被告所為，係係犯兒童及少年福利與權益保障法第
    112條第1項前段、家庭暴力防治法第61條第1款之成年人故
    意對兒童犯違反保護令罪，並應依兒童及少年福利與權益保
    障法第112條第1項前段規定加重其刑。
　⒉起訴意旨漏未論及兒童及少年福利與權益保障法第112條第1
    項前段之適用，容有未洽，惟因二者基本社會事實同一，並
    經本院於審理時告知被告上開罪名，已保障其權利，爰依法
    變更起訴法條。
　㈡刑罰裁量：
    爰以行為人之責任為基礎，審酌被告為被害人之繼父，本應
    給予被害人適當之保護教養，竟漠視法院核發民事暫時保護
    令之效力，而對被害人為上開行為，影響被害人身心發育，
    所為實有不該，惟念其犯後坦承犯行，態度尚可，並考量被
    告無任何犯罪前科，有臺灣高等法院被告前案紀錄表在卷可
    稽，素行非差，兼衡其教育程度、經濟（涉個人隱私，詳卷
    ）、違反保護令之犯罪情節及侵害法益程度等一切情狀，量
    處如主文所示之刑及諭知易科罰金之折算標準。
據上論斷，應依刑事訴訟法第273條之1第1項、第299條第1前段
、第300條，判決如主文。　　　
本案經檢察官丙○○提起公訴，檢察官甲○○到庭執行職務。
中    華    民    國   111    年   11     月    18    日
                  刑事第五庭    法  官  陳銘珠
以上正本證明與原本無異。
如不服本判決應於收受判決後20日內向本院提出上訴書狀，並應
敘述具體理由。其未敘述上訴理由者，應於上訴期間屆滿後20日
內向本院補提理由書（均須按他造當事人之人數附繕本）「切勿
逕送上級法院」。
因疫情而遲誤不變期間，得向法院聲請回復原狀。
中　　華　　民　　國　　111 　年　　11　　月　　22　　日
                                書記官  史華齡
附錄本案論罪科刑法條：
《家庭暴力防治法第61條》
違反法院依第十四條第一項、第十六條第三項所為之下列裁定者
，為本法所稱違反保護令罪，處3年以下有期徒刑、拘役或科或
併科新臺幣10萬元以下罰金：
一、禁止實施家庭暴力。
二、禁止騷擾、接觸、跟蹤、通話、通信或其他非必要之聯絡行
    為。
三、遷出住居所。
四、遠離住居所、工作場所、學校或其他特定場所。
五、完成加害人處遇計畫。　　
《兒童及少年福利與權益保障法第112條》
成年人教唆、幫助或利用兒童及少年犯罪或與之共同實施犯罪或
故意對其犯罪者，加重其刑至二分之一。但各該罪就被害人係兒
童及少年已定有特別處罰規定者，從其規定。
對於兒童及少年犯罪者，主管機關得獨立告訴。